【裁判字號】    98,訴,717
【裁判日期】    980707
【裁判案由】    毒品危害防制條例
【裁判全文】
臺灣臺中地方法院刑事判決               98年度訴字第717號
公  訴  人  臺灣臺中地方法院檢察署檢察官
被      告  戊○○
選任辯護人  陳舜銘律師
上列被告因違反毒品危害防制條例案件，經檢察官提起公訴（97
年度偵字第23785號），本院判決如下：
    主    文
戊○○犯如附表所示之罪，各處如附表所示之刑。應執行有期徒
刑陸年，未扣案之販賣毒品所得合計新臺幣貳萬伍仟參佰元沒收
，如全部或一部不能沒收時，以其財產抵償之。
其餘被訴販賣第二級毒品罪部分均無罪。
    犯罪事實
一、戊○○（綽號「阿涵」）明知甲基安非他命為第二級毒品，
    未經許可不得持有、販賣，竟分別基於販賣第二級毒品甲基
    安非他命以營利之犯意，為附表所示21次販賣第二級毒品甲
    基安非他命之行為，販賣毒品所得合計新臺幣（下同）2530
    0元。嗣經警循線查悉上情。
二、案經臺中市警察局移送臺灣臺中地方法院檢察署檢察官偵查
    起訴。
    理    由
壹、證據能力部分：
    按被告以外之人於審判外之陳述，雖不符刑事訴訟法第159
    條之1至之4等之規定，而經當事人於審判程序同意作為證據
    ，法院審酌該言詞陳述或書面陳述作成時之情況，認為適當
    者，亦得為證據；當事人、代理人或辯護人於法院調查證據
    時，知有刑事訴訟法第159條第1項不得為證據之情形，而未
    於言詞辯論終結前聲明異議者，視為有前項之同意，同法第
    159條之5定有明文。立法意旨在於傳聞證據未經當事人之反
    對詰問予以核實，原則上先予排除。惟若當事人已放棄反對
    詰問權，於審判程序中表明同意該等傳聞證據可作為證據；
    或於言詞辯論終結前未聲明異議，基於尊重當事人對傳聞證
    據之處分權，及證據資料愈豐富，愈有助於真實發見之理念
    ，且強化言詞辯論主義，使訴訟程序得以順暢進行，上開傳
    聞證據亦均具有證據能力。本件被告於審理時，就附表所示
    21次販賣第二級毒品甲基安非他命之行為，業坦白承認，檢
    察官及辯護人就相關卷內證據之證據能力亦未再有爭執，是
    應認已同意該等卷內證據均得作為證據，且經本院審酌後，
    認無不適當之情形，應認本案下列引用之證據均有證據能力
    。
貳、有罪部分：
一、訊之被告就附表所示21次販賣第二級毒品甲基安非他命之犯
    罪事實業坦承不諱，核與證人丁○○、甲○○於檢察官偵訊
    時及本院審理時結證之詞相符；並有附表編號11、12、20、
    21所載之被告持用0000000000門號行動電話與丁○○、甲○○連絡交易毒品內容之通訊監察譯文在卷可稽。又按甲基安
    非他命毒品物稀價昂，從事販毒業者，既須冒被取締判處重
    刑之危險，苟無利可圖，縱屬至愚，亦無人為之，且被告於
    警詢中亦自承其販賣毒品，確有賺取差價以供自己購毒吸用
    （見警卷第3、4頁），足見被告係基於營利之意圖而販售毒
    品。被告前開自白核與事實相符，堪予採信。從而，被告如
    附表所示21次販賣第二級毒品甲基安非他命之犯行，均堪認
    定，應依法論科。
二、核被告所為，均係犯毒品危害防制條例第4條第2項之販賣第
    二級毒品罪。其因販賣而持有第二級毒品甲基安非他命之低
    度行為，為販賣之高度行為所吸收，不另論罪。被告如附表
    所示21次販賣第二級毒品犯行，犯意各別，行為時空互殊，
    應予分論併罰。按犯第4條第1項至第4項、第5條第1項至第4
    項前段、第6條第1項至第4項、第7條第1項至第4項、第8條
    第1項至第4項、第10條或第11條第1項、第2項之罪，供出毒
    品來源，因而破獲者，得減輕其刑，毒品危害防制條例第17
    條定有明文。考其立法目的，在利用減刑之寬典，鼓勵運輸
    、販賣、吸用或持有毒品之行為人，供出毒品之來源，藉以
    擴大防制毒品之成效，使煙毒易於斷絕。故凡觸犯該條所列
    舉之罪者，據實指陳其毒品由來之人或地，並因而破案查獲
    者，即符合該條得減輕其刑之規定。查被告於97年9月17日
    警詢時及同日檢察官偵訊時，均有明確供述其販賣之第二級
    毒品係向謝志強、曾志峰購入。嗣臺灣臺中地方法院檢察署
    檢察官於97年12月14日以97年度偵字第23262、27370號對謝
    志強提起公訴（起訴事實包括謝志強販賣第二級毒品甲基安
    非他命予戊○○），刻由本院以97年度訴字第5084號審理中
    ；臺灣臺中地方法院檢察署檢察官另於97年11月28日以97年
    度偵字第23263號對曾志峰提起公訴（起訴事實包括曾志峰
    販賣第二級毒品甲基安非他命予戊○○），並經臺灣高等法
    院臺中分院以98年度上訴字第349號判處應執行有期徒刑10
    年8月等事實，有上開起訴書、刑事判決、謝志強與曾志峰
    之臺灣高等法院被告全國前案紀錄表在卷可佐。則被告就其
    所販售之第二級毒品甲基安非他命供出其來源為謝志強與曾
    志峰，並使偵查機關因而查悉破獲謝志強與曾志峰販賣第二
    級毒品予被告之犯行，是被告前開所為核均與毒品危害防制
    條例第17條所定減刑之要件相符，均應予減輕其刑。又被告
    上述販毒行為均係小額、零星交易，犯罪所得有限，與一般
    大毒梟動輒數十萬元或數百萬元之販毒行為，顯有差別，惟
    販賣第二級毒品罪之法定刑為無期徒刑或7年以上有期徒刑
    ，可謂情輕法重，其犯罪情狀在客觀上尚有可憫恕之處，本
    院認如對被告上述各次販賣第二級毒品犯行科以法定最低刑
    度仍嫌過重，爰均依刑法第59條之規定酌量減輕其刑，並均
    遞減之。爰審酌被告正值少壯之齡，不思正業，為上述販賣
    毒品行為，明知毒品嚴重戕害國人之身心健康，竟為貪圖不
    法利益，鋌而走險販賣毒品，無視毒品足以導致施用者精神
    障礙、性格異常，甚至家破人亡，嚴重影響社會治安，惡性
    非輕，兼考量被告各次販賣毒品之數量不多，利得有限，犯
    後坦認犯行，具有悔意之態度；及考量其犯罪之目的、動機
    、手段、方法等一切有利、不利之情狀後，就其各次犯行量
    處如附表所示之刑，並定其應執行之刑，以資懲儆。又按毒
    品危害防制條例第19條第1項規定「犯第4條至第9條、第12
    條、第13條或第14條第1項、第2項之罪者，其供犯罪所用或
    因犯罪所得之財物，均沒收之，如全部或一部不能沒收時，
    追徵其價額或以其財產抵償之」。供販賣毒品所用或因販賣
    毒品所得之財物，依毒品危害防制條例第19條第1項規定，
    均應沒收之，如全部或一部不能沒收時，追徵其價額或以其
    財產抵償之，乃刑法第38條第1項第2款、第3款及第3項職權
    沒收主義之特別規定，係採義務沒收主義，用以澈底杜絕行
    為人貪取暴利之誘因、工具與結果。故因販賣毒品罪所取得
    之一切對價，自不能與一般正常之營利事業僅計算其營利所
    得之情形，相提並論，不問其原屬供販賣所用之成本或因此
    所得之利潤，亦不以當場扣押者為限，本此特別規定，應概
    予沒收，始符對毒害國民身心健康行徑，嚴加懲戒之立法意
    旨（最高法院96年臺上字第3247號判決意旨參照）。是
    本件被告販賣第二級毒品所得之金錢（各次販賣所得金額詳
    如附表所載）合計25300元，雖未扣案，仍應依同條例第19
    條第1項規定宣告沒收，如全部或一部不能沒收時，以其財
    產抵償之。
參、無罪部分：
一、公訴意旨另以：被告基於販賣第二級毒品甲基安非他命之犯
    意，於97年6月間某日，在其位於臺中縣大甲鎮之住處，販
    賣500元之第二級毒品甲基安非他命予丙○○（綽號「阿弟
    仔」）1次。另於97年9月10日、15日、16日，各在其臺中縣
    大甲鎮之租屋處附近、全家便利商店外及新城七巷附近，販
    賣1000元、500元、1000元之第二級毒品甲基安非他命與丁○○。因認被告就上開部分亦涉有毒品危害防制條例第4條
    第2項之販賣第二級毒品罪嫌等語。
二、按犯罪事實應依證據認定之，無證據不得認定犯罪事實；不
    能證明被告犯罪者，應諭知無罪之判決，刑事訴訟法第154
    條第2項、第301條第1項分別定有明文。又事實之認定，應
    憑證據，如未能發現相當證據，或證據不足以證明，自不能
    以推測或擬制之方法，以為裁判基礎（最高法院40年臺上字
    第86號判例參照）。而認定犯罪事實所憑之證據，雖不以直
    接證據為限，間接證據亦包括在內，然而無論直接證據或間
    接證據，其為訴訟上之證明，須於通常一般之人均不致有所
    懷疑，而得確信其為真實之程度者，始得據為有罪之認定，
    倘其證明尚未達到此一程度，而有合理之懷疑存在，而無從
    使事實審法院得有罪之確信時，即應由法院為諭知被告無罪
    之判決，最高法院76年臺上字第4986號判例可資參照。又刑
    事訴訟法第161條第1項規定：檢察官就被告犯罪事實，應負
    舉證責任，並指出證明之方法。因此，檢察官對於起訴之犯
    罪事實，應負提出證據及說服之實質舉證責任。倘其所提出
    之證據，不足為被告有罪之積極證明，或其指出證明之方法
    ，無從說服法院以形成被告有罪之心證，基於無罪推定之原
    則，自應為被告無罪判決之諭知，最高法院92年臺上字第12
    8號判例亦可資酌參。又按施用毒品者，其所稱向某人購買
    之供述，須補強證據以擔保其供述之真實性。良以施用毒品
    者其供述之憑信性本不及於一般人，況施用毒品者其供出來
    源，因而破獲者，法律復規定得減輕其刑，其有為偵查機關
    誘導、或為邀輕典而為不實之陳述之可能，其供述之真實性
    自有合理之懷疑。是施用毒品者關於其向某人購買毒品之供
    述，必須補強證據佐證，以擔保其供述之真實性，俾貫澈刑
    事訴訟無罪推定及嚴格證明之基本原則。又關於毒品施用者
    其所稱向某人購買毒品之供述，必須補強證據佐證，係指毒
    品購買者之供述縱使並無瑕疵，仍須補強證據佐證而言，以
    擔保其供述之真實性。該所謂補強證據，必須與施用毒品者
    關於相關毒品交易之供述，具有相當程度之關聯性，且足使
    一般人對於施用毒品者之供述無合理之懷疑存在，而得確信
    其為真實，始足當之，最高法院96年度臺上字第1029號判決
    意旨可供參照。
三、公訴人認被告涉有前揭販賣第二級毒品犯行，係以證人丙○○及丁○○於偵查中之證詞為其主要論據。訊據被告堅決否
    認有此部分公訴意旨所指之販賣第二級毒品犯行，辯稱：伊
    未曾販賣甲基安非他命與丙○○，又伊於97年9月7日即遭羈
    押禁見於臺灣臺中看守所，不可能在97年9月10日、15日、1
    6日販賣毒品給丁○○等語。經查：(1)證人丙○○於97年10
    月15日偵查中證稱：我於97年6月開始至97年7月止，有跟綽
    號「阿涵」之戊○○購買三、四次安非他命，均以00000000
    00門號行動電話與戊○○之0000000000門號行動電話連絡，
    交易地點都在臺中縣大甲鎮○○路路邊、網際先鋒網咖店及
    戊○○住處云云（見偵卷第32、33頁）；再於98年1月23日
    偵查中證稱：我只有於97年6月份，在戊○○位於臺中縣大
    甲鎮的住處外，向戊○○購買500元安非他命一次，之前證
    述購買三、四次是我記錯了云云（見偵卷第81頁）。核證人
    丙○○上開二次偵查中之證詞內容，就向被告購買毒品之次
    數有嚴重歧異，其證述顯有瑕疵，復無與其證述毒品交易情
    節具有相當程度關聯性之補強證據（如通訊監察譯文）可資
    佐憑，自難僅憑其顯有瑕疵之片面證詞為不利被告之認定。
    況丙○○於審理中經詳盡之交互詰問，仍明確結證稱：我沒
    有向戊○○買過毒品，之前偵查中之所以證稱有向戊○○買
    毒品，是因為當時有施用毒品的戒斷現象，精神會有點恍惚
    ，又檢察官同時在問我向謝志強、曾志峰購買毒品的經過，
    我因而搞混，才回答說有跟戊○○買毒品，實際上我並未曾
    向戊○○買過毒品，我只有跟戊○○一起向謝志強、曾志峰
    買過毒品等語。益徵丙○○偵查中不利被告之證詞，可信性
    極為薄弱，顯不足以證明被告有販毒予其之事實。(2)另查被
    告因轉讓毒品案件，於97年9月8日13時40分許，在臺中縣大
    甲鎮○○路73號「大甲大飯店」602室為臺中縣大甲分局海
    墘派出所員警楊金錫、黃益全及胡洪森查獲，經警隨案移送
    臺灣臺中地方法院檢察署後，經檢察官於翌日向本院聲請羈
    押禁見獲准，而自97年9月9日起執行羈押禁見，至98年1月1
    9日轉入臺灣臺中監獄服刑迄今等事實，業經本院調取臺灣
    臺中地方法院檢察署98年度執更字第1289號全卷核認無誤。
    公訴人前開所指被告於97年9月10日、15日、16日之三次販
    賣第二級毒品甲基安非他命與丁○○之時間，均在被告遭羈
    押禁見期間，被告自無為此等毒品交易之可能。且丁○○於
    審理中亦證稱：97年9月10日、15日、16日之三次交易，是
    戊○○的朋友接電話，跟我約定交易的條件，後來拿毒品來
    交易的人，是一位十幾歲的年輕人，我當時以為是戊○○叫
    這個年輕人送貨過來，所以才會說這三次是被告賣給我的等
    語；另證人丙○○於審理中亦證稱：97年9月8日戊○○被查
    獲後，是我自己拿戊○○的0000000000門號行動電話與人連
    繫交易毒品，戊○○並沒有交代我接續他販毒的生意等語。
    足證被告並未參與或授意他人為上述97年9月10日、15日、1
    6日出售毒品與丁○○之行為。
四、綜上所述，本件依公訴人提出之證據及其指出之證明方法，
    尚無從說服本院形成被告此部分有罪之心證，復查無其他任
    何積極證據足以證明被告有此部分公訴人所指犯行，揆諸首
    揭說明，自應為被告無罪之諭知。
據上論斷，應依刑事訴訟法第299條第1項前段、第301條第1項，
毒品危害防制條例第4條第2項、第17條、第19條第1項，刑法第
11條、第59條、第51條第5款，判決如主文。
本案經檢察官乙○○到庭執行職務。
中    華    民    國    98    年    7     月    7     日
                  刑事第十二庭  審判長  楊萬益
                                法  官  廖慧如
                                法  官  蔡建興
以上正本證明與原本無異。
如不服本判決應於收受判決後10日內向本院提出上訴書狀，並應
敘述具體理由；其未敘述上訴理由者，應於上訴期間屆滿後20日
內向本院補提理由書（均須按他造當事人之人數附繕本）「切勿
逕送上級法院」。
                                書記官  黃英寬
中    華    民    國    98    年    7     月    7     日
附錄本案論罪科刑法條全文：
毒品危害防制條例第4條
製造、運輸、販賣第一級毒品者，處死刑或無期徒刑；處無期徒
刑者，得併科新臺幣1千萬元以下罰金。
製造、運輸、販賣第二級毒品者，處無期徒刑或7 年以上有期徒
刑，得併科新臺幣7百萬元以下罰金。
製造、運輸、販賣第三級毒品者，處5年以上有期徒刑，得併科
新臺幣5百萬元以下罰金。
製造、運輸、販賣第四級毒品者，處3年以上10年以下有期徒刑
，得併科新臺幣3百萬元以下罰金。
製造、運輸、販賣專供製造或施用毒品之器具者，處1年以上7年
以下有期徒刑，得併科新臺幣1百萬元以下罰金。
前5項之未遂犯罰之。
附表：
┌──┬───────────────┬───────────────┐
│編號│     犯罪事實                 │     所犯罪名及量處之刑       │
├──┼───────────────┼───────────────┤
│1   │戊○○基於販賣毒品以營利之意圖│戊○○販賣第二級毒品，處有期徒│
│    │，於民國（下同）97年4月初某日 │刑貳年，未扣案之販賣毒品所得新│
│    │，在臺中縣大甲鎮街上，販賣第二│臺幣伍佰元沒收，如全部或一部不│
│    │級毒品甲基安非他命1包與丁○○ │能沒收時，以其財產抵償之。    │
│    │，得款新臺幣（下同）500元。   │                              │
├──┼───────────────┼───────────────┤
│2   │戊○○基於販賣毒品以營利之意圖│戊○○販賣第二級毒品，處有期徒│
│    │，於97年4月中旬某日，在臺中縣 │刑貳年，未扣案之販賣毒品所得新│
│    │大甲鎮附近，販賣第二級毒品甲基│臺幣伍佰元沒收，如全部或一部不│
│    │安非他命1包與丁○○，得款500元│能沒收時，以其財產抵償之。    │
│    │。                            │                              │
├──┼───────────────┼───────────────┤
│3   │戊○○基於販賣毒品以營利之意圖│戊○○販賣第二級毒品，處有期徒│
│    │，於97年5月10日，在臺中縣大甲 │刑貳年，未扣案之販賣毒品所得新│
│    │鎮某全家便利商店後面，販賣第二│臺幣壹仟元沒收，如全部或一部不│
│    │級毒品甲基安非他命1包與丁○○ │能沒收時，以其財產抵償之。    │
│    │，得款1000元。                │                              │
├──┼───────────────┼───────────────┤
│4   │戊○○基於販賣毒品以營利之意圖│戊○○販賣第二級毒品，處有期徒│
│    │，於97年5月中旬某日，在臺中縣 │刑貳年，未扣案之販賣毒品所得新│
│    │大甲鎮某全家便利商店後面，販賣│臺幣壹仟元沒收，如全部或一部不│
│    │第二級毒品甲基安非他命1包與黃 │能沒收時，以其財產抵償之。    │
│    │俊嘉，得款1000元。            │                              │
├──┼───────────────┼───────────────┤
│5   │戊○○基於販賣毒品以營利之意圖│戊○○販賣第二級毒品，處有期徒│
│    │，於97年6月初某日，在臺中縣大 │刑貳年，未扣案之販賣毒品所得新│
│    │甲鎮火車站前，販賣第二級毒品甲│臺幣貳仟元沒收，如全部或一部不│
│    │基安非他命1包與丁○○，得款200│能沒收時，以其財產抵償之。    │
│    │0元。                         │                              │
├──┼───────────────┼───────────────┤
│6   │戊○○基於販賣毒品以營利之意圖│戊○○販賣第二級毒品，處有期徒│
│    │，於97年6月底某日，在戊○○位 │刑貳年，未扣案之販賣毒品所得新│
│    │於臺中縣大甲鎮○○街60巷21弄19│臺幣伍佰元沒收，如全部或一部不│
│    │號居處，販賣第二級毒品甲基安非│能沒收時，以其財產抵償之。    │
│    │他命1包與丁○○，得款500元。  │                              │
├──┼───────────────┼───────────────┤
│7   │戊○○基於販賣毒品以營利之意圖│戊○○販賣第二級毒品，處有期徒│
│    │，於97年7月初某日，在戊○○位 │刑貳年，未扣案之販賣毒品所得新│
│    │於臺中縣大甲鎮○○街60巷21弄19│臺幣壹仟伍佰元沒收，如全部或一│
│    │號居處旁，販賣第二級毒品甲基安│部不能沒收時，以其財產抵償之。│
│    │非他命1包與丁○○，得款1500元 │                              │
│    │。                            │                              │
├──┼───────────────┼───────────────┤
│8   │戊○○基於販賣毒品以營利之意圖│戊○○販賣第二級毒品，處有期徒│
│    │，於97年7月底某日，在戊○○位 │刑貳年，未扣案之販賣毒品所得新│
│    │於臺中縣大甲鎮○○街60巷21弄19│臺幣壹仟伍佰元沒收，如全部或一│
│    │號居處外，販賣第二級毒品甲基安│部不能沒收時，以其財產抵償之。│
│    │非他命1包與丁○○，得款1500元 │                              │
│    │。                            │                              │
├──┼───────────────┼───────────────┤
│9   │戊○○基於販賣毒品以營利之意圖│戊○○販賣第二級毒品，處有期徒│
│    │，於97年8月初某日，在臺中縣大 │刑貳年，未扣案之販賣毒品所得新│
│    │甲鎮新城七巷附近，販賣第二級毒│臺幣壹仟元沒收，如全部或一部不│
│    │品甲基安非他命1包與丁○○，得 │能沒收時，以其財產抵償之。    │
│    │款1000元。                    │                              │
├──┼───────────────┼───────────────┤
│10  │戊○○基於販賣毒品以營利之意圖│戊○○販賣第二級毒品，處有期徒│
│    │，於97年8月27日23時1分，由黃俊│刑貳年，未扣案之販賣毒品所得新│
│    │嘉持用0000000000門號行動電話，│臺幣伍佰元沒收，如全部或一部不│
│    │發送內容為「那邊有了嗎」之簡訊│能沒收時，以其財產抵償之。    │
│    │至戊○○所持用之0000000000門號│                              │
│    │（該門號係某綽號「小胖」者所申│                              │
│    │得）行動電話，戊○○於1分鐘後 │                              │
│    │隨即回傳內容為：「嗯」之簡訊予│                              │
│    │丁○○，丁○○再於同日23時5分 │                              │
│    │以同上門號行動電話撥打戊○○上│                              │
│    │開門號行動電話連繫交易毒品事宜│                              │
│    │，嗣於近同日深夜24時許，戊○○│                              │
│    │在其臺中縣大甲鎮○○街60巷21弄│                              │
│    │19號居處，販賣第二級毒品甲基安│                              │
│    │非他命1包與丁○○，得款500元。│                              │
├──┼───────────────┼───────────────┤
│11  │戊○○基於販賣毒品以營利之意圖│戊○○販賣第二級毒品，處有期徒│
│    │，於97年8月28日早上7時30分，由│刑貳年，未扣案之販賣毒品所得新│
│    │丁○○持用0000000000門號行動電│臺幣伍佰元沒收，如全部或一部不│
│    │話撥打戊○○持用之0000000000門│能沒收時，以其財產抵償之。    │
│    │號行動電話稱：「幫我拿半張」等│                              │
│    │語，嗣於同日早上8時許，戊○○ │                              │
│    │在臺中縣大甲鎮新城七巷附近，販│                              │
│    │賣第二級毒品甲基安非他命1包與 │                              │
│    │丁○○，得款500元。           │                              │
├──┼───────────────┼───────────────┤
│12  │戊○○基於販賣毒品以營利之意圖│戊○○販賣第二級毒品，處有期徒│
│    │，於97年9月1日0時許，由丁○○ │刑貳年，未扣案之販賣毒品所得新│
│    │持用0000000000門號之行動電話撥│臺幣參佰元沒收，如全部或一部不│
│    │打戊○○持用之門號0000000000門│能沒收時，以其財產抵償之。    │
│    │號行動電話稱：「你有嗎？」，鄭│                              │
│    │志涵回以：「有。」，丁○○稱：│                              │
│    │「我先三百給你，剩下的明天給。│                              │
│    │」，戊○○回以；「你來網咖。」│                              │
│    │，丁○○稱：「半張，弄漂亮一點│                              │
│    │。」，而約定購買500元之第二級 │                              │
│    │毒品甲基安非他命，嗣於同日0時2│                              │
│    │0分許，戊○○在臺中縣大甲鎮鎮 │                              │
│    │瀾宮附近，販賣第二級毒品甲基安│                              │
│    │非他命1包與丁○○，因丁○○反 │                              │
│    │應該毒品品質不佳，雙方改以300 │                              │
│    │元成交。                      │                              │
├──┼───────────────┼───────────────┤
│13  │戊○○基於販賣毒品以營利之意圖│戊○○販賣第二級毒品，處有期徒│
│    │，於97年6月間某日，在臺中縣大 │刑貳年，未扣案之販賣毒品所得新│
│    │甲鎮維也納汽車旅館外，販賣第二│臺幣貳仟元沒收，如全部或一部不│
│    │級毒品甲基安非他命1包與甲○○ │能沒收時，以其財產抵償之。    │
│    │，得款2000元。                │                              │
├──┼───────────────┼───────────────┤
│14  │戊○○基於販賣毒品以營利之意圖│戊○○販賣第二級毒品，處有期徒│
│    │，於97年7月10日，在臺中縣大甲 │刑貳年，未扣案之販賣毒品所得新│
│    │鎮大甲高工外，販賣第二級毒品甲│臺幣貳仟元沒收，如全部或一部不│
│    │基安非他命1包與甲○○，得款200│能沒收時，以其財產抵償之。    │
│    │0元。                         │                              │
├──┼───────────────┼───────────────┤
│15  │戊○○基於販賣毒品以營利之意圖│戊○○販賣第二級毒品，處有期徒│
│    │，於97年7月15日，在臺中縣大甲 │刑貳年，未扣案之販賣毒品所得新│
│    │鎮大甲高工外，販賣第二級毒品甲│臺幣貳仟元沒收，如全部或一部不│
│    │基安非他命1包與甲○○，得款200│能沒收時，以其財產抵償之。    │
│    │0元。                         │                              │
├──┼───────────────┼───────────────┤
│16  │戊○○基於販賣毒品以營利之意圖│戊○○販賣第二級毒品，處有期徒│
│    │，於97年7月底某日，在臺中縣大 │刑貳年，未扣案之販賣毒品所得新│
│    │甲鎮富都戲院，販賣第二級毒品甲│臺幣壹仟元沒收，如全部或一部不│
│    │基安非他命1包與甲○○，得款100│能沒收時，以其財產抵償之。    │
│    │0元。                         │                              │
├──┼───────────────┼───────────────┤
│17  │戊○○基於販賣毒品以營利之意圖│戊○○販賣第二級毒品，處有期徒│
│    │，於97年8月7日，在臺中縣大甲鎮│刑貳年，未扣案之販賣毒品所得新│
│    │大甲高工外，販賣第二級毒品甲基│臺幣貳仟元沒收，如全部或一部不│
│    │安非他命1包與甲○○，得款2000 │能沒收時，以其財產抵償之。    │
│    │元。                          │                              │
├──┼───────────────┼───────────────┤
│18  │戊○○基於販賣毒品以營利之意圖│戊○○販賣第二級毒品，處有期徒│
│    │，於97年8月8日，在臺中縣大甲鎮│刑貳年，未扣案之販賣毒品所得新│
│    │大甲高工外，販賣第二級毒品甲基│臺幣壹仟元沒收，如全部或一部不│
│    │安非他命1包與甲○○，得款1000 │能沒收時，以其財產抵償之。    │
│    │元。                          │                              │
├──┼───────────────┼───────────────┤
│19  │戊○○基於販賣毒品以營利之意圖│戊○○販賣第二級毒品，處有期徒│
│    │，於97年8月中旬某日，在臺中縣 │刑貳年，未扣案之販賣毒品所得新│
│    │大甲鎮大甲高工外，販賣第二級毒│臺幣壹仟伍佰元沒收，如全部或一│
│    │品甲基安非他命1包與甲○○，得 │部不能沒收時，以其財產抵償之。│
│    │款1500元。                    │                              │
├──┼───────────────┼───────────────┤
│20  │戊○○基於販賣毒品以營利之意圖│戊○○販賣第二級毒品，處有期徒│
│    │，自97年8月27日21時18分起，由 │刑貳年，未扣案之販賣毒品所得新│
│    │甲○○持用0000000000門號行動電│臺幣貳仟元沒收，如全部或一部不│
│    │話與戊○○持用之0000000000門號│能沒收時，以其財產抵償之。    │
│    │行動電話，相互以「上次拿的還有│                              │
│    │麼」、「有」，「別騙我有的話二│                              │
│    │千來多久到」、「紅的阿」，「多│                              │
│    │久到」、「你家的話十分」，「對│                              │
│    │拉多久到」、「十分」等內容簡訊│                              │
│    │連繫交易毒品事宜，嗣於同日21時│                              │
│    │40分許，戊○○在臺中縣大甲鎮大│                              │
│    │甲高工外，販賣第二級毒品甲基安│                              │
│    │非他命1包與甲○○，得款2000元 │                              │
│    │。                            │                              │
├──┼───────────────┼───────────────┤
│21  │戊○○基於販賣毒品以營利之意圖│戊○○販賣第二級毒品，處有期徒│
│    │，於97年9月6日20時20分許，以其│刑貳年，未扣案之販賣毒品所得新│
│    │持用之0000000000門號行動電話與│臺幣壹仟元沒收，如全部或一部不│
│    │甲○○持用之0000000000門號行動│能沒收時，以其財產抵償之。    │
│    │電話以簡訊相互聯繫，嗣於同日20│                              │
│    │時30分許，戊○○在臺中縣大甲鎮│                              │
│    │鎮瀾宮，販賣第二級毒品甲基安非│                              │
│    │他命1包與甲○○，得款1000元。 │                              │
└──┴───────────────┴───────────────┘


司法院資訊處製作；財團法人民間司法改革基金會備份。
